# 请教陈版，关于土地增值税预提的问题

提问人：lknick 时间：2017-01-24 14:20:15
公司为园区地产项目，年底销售办公楼结转收入，之前无预收账款，审计来调了一笔应交土增税，借方是其他流动资产，请问这样的做法有什么依据？是否正确？

回答人：chenyiwei
不清楚具体情况，建议与审计机构沟通以了解该调整事项的具体内容和依据。我理解，如果是针对已经确认收入的开发产品所计提的土地增值税（包括预缴数和为日后清算补缴数所计提的准备），似乎都不应确认为其他流动资产？只有确定的预缴税款才会计入其他流动资产。